臺灣士林地方法院交通事件裁定　　　　　　　　　　　九十年度交聲字第六七號
　　原處分機關　臺北巿交通事件裁決所
　　異 議 人即
　　受 處分 人　甲○○
右列受處分人因違反道路交通管理處罰條例案件，對於臺北市交通事件裁決所九十年
年十一月二十三日所為之處分 (原處分案號：北市裁三字第車裁二二─ＣＧ0000
000號)，聲明異議，本院裁定如左：
    主  文
異議駁回。
    理  由
一、按汽車駕駛人行車速度，超過規定之最高時速者，處罰鍰新台幣（以下同）一千
    二百元以上二千四百元以下之罰鍰，並依同條例第六十三條第一項第三款規定記
    違規點數一點，道路交通管理處罰條例第四十條第一項、第六十三條第一項第三
    款分別定有明文。
二、本件異議人即受處分人甲○○，駕駛ＣＵ─三七五七號自小客車，於九十年七月
    二十六日上午六時九分，在台北縣石門鄉台二線白沙灣海水浴場前，行車速度超
    過規定之最高時速二十公里以上，經微電腦自動闖紅燈兼測速照相儀器拍攝違規
    行為，為台北縣警察局逕行舉發等情，有台北縣警察局舉發違反道路交通管理事
    件通知單，及採證照片等影本各乙紙附卷可稽。異議人對於其駕駛ＣＵ─三七五
    七號自小客車，於九十年七月二十六日上午六時九分，在台北縣石門鄉台二線白
    沙灣海水浴場前，在行車限速五十公里處行駛，為其所是認，惟辯稱：該處路邊
    設置之儀器未經效驗，所測得之數據不能做為憑據而開罰單，又伊特地去看現場
    ，白線約三公尺，兩白線間約五公尺，比對兩張照片車行約十公尺，就算以最大
    值十五公尺來計算，時速也只有六七、五公里。並建請台北縣警察局交通隊全面
    將所有道路使用之照相機組送效驗，以取信於民，及建請全省各地包括高速公路
    應全部提升時速二十公里，以符合時勢所趨云云。然查該局採用微電腦自動測速
    照相儀器拍攝違規行為，儀器係國外中央標準局檢驗報告合格，經國內地方法院
    公證，儀器分別隨時校正及定期校正等情，有台北縣警察局九年十一月二日九十
    北警交字第三八一八一號書函、荷蘭中央標準局證明書、台灣台北地方法院公證
    處認證書、志伸股份有限公司維保記錄等文件在卷可稽。再者本件經本院會同台
    北縣警察局交通隊承辦人林嘉祥及異議人履勘現場，做以下兩種勘驗：
  (一)依異議人建議之鑑定方法，即由異議人及林嘉祥就原路邊微電腦照相之兩張照片
    ，分別指出汽車後輪之實際現場位置並做記號予以丈量其長度，再加以換算，首
    先就第一張之現場位置，雙方指定之位置一致（茲以Ａ點為代號），並無爭議，
    惟就第二張相片之現場位置則有爭議，乃由雙方各自指出自己認定之汽車後輪位
    置定點，由異議人指定一點（茲以Ｂ點為代號），與林嘉祥指定一點（茲以Ｃ點
    為代號）分別加以測量，嗣經測量結果，Ａ點至Ｂ點間隔為十六點二公尺，Ａ點
    至Ｃ點間隔為十八點四公尺，（以上長度依異議人之方法計算，時速分別為七十
    二點九公里及八十二點八公里）由此可見異議人當時之行車速度顯已超過原限速
    五十公里，其駕駛汽車超過規定之最高時速，至為明顯。乃測量結果出爐後，異
    議人一見間隔竟達十六公尺以上，竟又爭執第二張相片之位置應縮短為十五點八
    公尺處，又稱應係在十五點二公尺處才對，凡此加入主觀之意思任意反覆指定位
    置，自無可採，應以其第一次之指定為客觀正確。
  (二)依承辦人林嘉祥提出合格之雷達測試儀並原路邊微電腦自動測速照相儀器同時做
    鑑定方法，以異議人所有之ＣＵ─三七五七號自小客車摸擬速度進行三次測速，
    第一次小客車內馬錶顯示為七十六至七十八公里左右，而雷達測試儀顯示之速度
    為七十四公里，第二次小客車內馬錶顯示為七十八至七十九公里，而雷達測試儀
    顯示之速度為七十五公里，第三次小客車內馬錶顯示為六十公里至六十一公里，
    雷達測試儀顯示之速度為六十公里，嗣經洗出第三次之摸擬測速照片為雷達測試
    儀顯示之速度為六十公里，微電腦自動測速照相儀器則顯示為五十七公里，可見
    原路邊微電腦測速照相比異議人小客車實際車行速度為低，故異議人當時經微電
    腦測試為七十四公里，超過規定之最高時速五十公里，應無疑義。
三、綜上，本件異議人駕駛汽車，行車速度超過規定之最高時速，可以認定，原處分
    機關據以援引上開規定，裁處新台幣一千九百元，並依同條例第六十三條第一項
    第一款記違規點數一點，核無不當，本件異議為無理由，應予駁回。至異議人建
    議提高限速二十公里及將儀器送效驗云云，此乃另一問題，與本件違規無關，不
    予贅論，併此敘明。
四、據上論斷，應依道路交通案件處理辦法第十九條，裁定如主文。
中      華      民      國      九十一      年      二      月  二十八  日
                                  臺灣士林地方法院交通法庭
                                      法  官  林  清  吉
右正本證明與原本無異
如不服本裁定應於送達後五日內向本院提出抗告狀
                                      書記官  陳  美  月
中      華      民      國      九十一      年      三      月    四    日
